Config:
  hfst:
    Gen: ../../../src/generator.gt.hfst
    Morph: ../../../src/analyser.gt.hfst
  xerox:
    Gen: ../../../src/generator.gt.xfst
    Morph: ../../../src/analyser.gt.xfst
    App: lookup

# Comments after each adjective:
# ok = checked against 
# ? = not checked
# c = Comp or Superl attested in corpus

#Adjektives where lemma is compared.. Adjectives from lexicon 

Tests:
  Adjective - báhkas: # GALMAS
    báhkas+A+Attr: báhkka
    báhkas+A+Sg+Nom: báhkas
    báhkas+A+Sg+Acc: báhkkasav
    báhkas+A+Comp+Sg+Nom: báhkkasabbo
    báhkas+A+Superl+Sg+Nom: báhkkasamos

  Adjective - sájsas: # SÁJSAS
    sájsas+A+Attr: sájsse
    sájsas+A+Sg+Nom: sájsas
    sájsas+A+Sg+Ine: sájssasin
    sájsas+A+Comp+Sg+Nom: sájssasabbo
    sájsas+A+Superl+Sg+Nom: sájssasamos

  Adjective - tjábbe: # UNNE
    bajep+A+Attr: tjáppa
    bajep+A+Sg+Nom: tjábbe
    bajep+A+Sg+Com: tjáppajn
    bajep+A+Comp+Sg+Nom: tjáppep
    bajep+A+Superl+Sg+Nom:tjáppemus

  Adjective - dájvvámus: # TJAVGGÁMUS
    dájvvámus+A+Attr: []
    dájvvámus+A+Sg+Nom: []
    dájvvámus+A+Sg+Gen: []
    dájvvámus+A+Comp+Sg+Nom: []
    dájvvámus+A+Superl+Sg+Nom: dájvvámus
